【裁判字號】    98,上易,1174
【裁判日期】    980731
【裁判案由】    竊盜
【裁判全文】
臺灣高等法院臺中分院刑事判決        98年度上易字第1174號
上  訴  人  臺灣臺中地方法院檢察署檢察官
被      告  甲○○
                      ）
上列上訴人因被告竊盜案件，不服臺灣臺中地方法院97年度易字
第4905號中華民國98年5 月15日第一審判決（起訴案號：臺灣臺
中地方法院檢察署97年度偵字第18250 號），提起上訴，本院判
決如下：
    主  文
上訴駁回。
    理  由
一、按「不服地方法院之第一審判決而上訴者，應向管轄第二審
    之高等法院為之。上訴書狀應敘述具體理由。上訴書狀未敘
    述上訴理由者，應於上訴期間屆滿後20日內補提理由書於原
    審法院。逾期未補提者，原審法院應定期間先命補正」、「
    第二審法院認為上訴書狀未敘述理由或上訴有第362 條前段
    之情形，應以判決駁回之。但其情形可以補正而未經原審法
    院命其補正者，審判長應定期間先命補正」，民國96年7月4
    日修正公布、同年月6 日施行之刑事訴訟法第361條、第367
    條分別定有明文。職是，不服地方法院之第一審判決而上訴
    者，其上訴書狀應敘述具體理由，至於上訴理由是否具體，
    係屬第二審法院審查範圍，則不在命補正之列，此參照上開
    條文之修正理由自明。
二、再所稱具體理由，係指須就不服之判決為具體之指摘而言，
    如僅泛稱原判決認事用法不當或採證違法、判決不公等，均
    非具體理由（法院辦理刑事訴訟案件應行注意事項第162 點
    參照）。復按「所謂具體理由，必係依據卷內既有訴訟資料
    或提出新事證，指摘或表明第一審判決有何採證認事、用法
    或量刑等足以影響判決本旨之不當或違法，而構成應予撤銷
    之具體事由，始克當之（例如：依憑證據法則具體指出所採
    證據何以不具證據能力，或依憑卷證資料，明確指出所為證
    據證明力之判斷如何違背經驗、論理法則）；倘僅泛言原判
    決認定事實錯誤、違背法令、量刑失之過重或輕縱，而未依
    上揭意旨指出具體事由，或形式上雖已指出具體事由，然該
    事由縱使屬實，亦不足以認為原判決有何不當或違法者（例
    如：對不具有調查必要性之證據，法院未依聲請調查亦未說
    明理由，或援用證據不當，但除去該證據仍應為同一事實之
    認定），皆難謂係具體理由，俾與第二審上訴制度旨在請求
    第二審法院撤銷、變更第一審不當或違法之判決，以實現個
    案救濟之立法目的相契合，並節制濫行上訴」（最高法院97
    年度台上字第892 號判決意旨參照）。是如上訴理由書狀並
    未依據卷內訴訟資料，具體指摘原判決認事用法有何違法或
    不當之情形，即屬上訴未敘述具體理由。又上訴書狀未敘述
    具體理由者，其上訴即屬於刑事訴訟法第362 條前段所定「
    上訴不合法律上之程式」之情形，第二審法院自應依同法第
    367條之規定，以判決駁回之。
三、上訴人即臺灣臺中地方法院檢察署檢察官上訴意旨略以：證
    人乙○○於警詢及偵查中證稱；伊於96年初開設之服飾店開
    幕有請甲○○幫伊畫美工圖片，原有酬勞糾紛應已解決，然
    甲○○於97年5月17日下午2時30分許至伊在台中市○區○○
    街105號經營的店裡欲索取當初畫圖片版費3千元及退換物品
    不成，甲○○即心生不滿於同年月18日以油墨潑灑上址店內
    之服飾41件，復於同年月20日淩晨3 時30分許再偷取上址店
    門口所裝設喇叭1 只等語明確，而被告於警詢自承曾幫乙○
    ○設計名片等語，復於無名小站diewox的網路日誌以DU代號
    自承：「賣衣服的欠我錢，我很狠窩，41件衣服都沾到了，
    我也有報應要被關監獄了，現在錯是在我，因為毀損店家商
    品，然後拿去丟掉，再潑油漆、冷靜不下來，錢就在少了還
    剝削，剛剛警察到我家，把我的衣服翻的亂七八糟」等語，
    顯見乙○○店內之喇叭係被告竊取，原審遽認被告無罪，實
    難令人信服，請撤銷原判決，另為適當之判決等語。
四、經查，原審依全辯論意旨及調查證據之結果，已說明：「‧
    ‧四經查：(二)公訴人雖以證人乙○○之證述為證，但遍觀證
    人乙○○於警詢時之指訴及偵查中具狀之內容，可知證人乙
    ○○並未親眼目睹被告竊取上開喇叭之經過，僅憑被告曾於
    97年5 月17日14時30分許向證人乙○○索討美工圖片設計報
    酬新臺幣3 千元未果，而後，於同年月20日凌晨即發生上開
    「熊出沒」服飾店門口喇叭被竊之事，即指稱係被告竊取上
    開喇叭等語，所為指訴顯屬個人臆測之詞，尚乏具體證據加
    以佐實。(三)而依卷附之門號0000000000號行動電話通聯紀錄
    所示（97年度偵字第18250號偵查卷第5頁），該門號於97年
    5月20日16時48分許、21時8分許受話時，基地台位置均在臺
    中市南屯區○○○○路171巷28之1號9樓頂；於同日17時7分
    許受話時，基地台位置在臺中市○區○○○街220號5樓頂，
    除此之外，當日別無其他通話紀錄。基此，上開行動電話通
    聯紀錄於97年5月20日當天既僅有上開3通通話紀錄，且時間
    係在當日16時48分許至21時8 分許，則被告辯稱：伊當日在
    臺北等語，並非全無可能。且前開通聯紀錄因無當日凌晨 3
    時50分許之紀錄資料，更無從佐證被告在該時段確有出現在
    上開「熊出沒」服飾店門口行竊喇叭之事實。(四)再者，證人
    乙○○雖提供上址服飾店門口之監視錄影光碟，但依翻拍照
    片所示，僅見一身穿連身帽外套、頭戴該連身帽之人出現在
    畫面中，無法辨識其面貌，自不能資為不利於被告之徵憑。
    至於卷附之現場照片，僅能說明證人乙○○在上址所經營之
    「熊出沒」服飾店門口喇叭1 只有於上開時間遭人竊取之事
    實，尚無法推認行竊之人即係被告。(五)綜上所陳，公訴人所
    舉之證據尚不足以證明被告犯有上開竊行，此外本院復查無
    其他證據證明被告確有公訴人所指之竊盜犯行，揆諸首揭說
    明，既無積極證據足認被告有刑法第320條第1項之普通竊盜
    罪嫌，不能證明被告此部分犯罪，依法應諭知無罪之判決。
    」等語，已詳敘其理由，於法尚無不合，亦與證據、經驗及
    論理原則不相違背。檢察官雖以前揭情詞提起上訴，惟並未
    依憑卷證資料，明確指出原審所為證據證明力之判斷如何違
    背經驗、論理法則，或提出新事證，指摘或表明原審有何採
    證認事、用法或量刑等足以影響判決本旨之不當或違法。公
    訴人上訴意旨上開所指，無非就原審已說明之事項，或就原
    審判斷證據證明力合法職權之行使，漫指為違法，其所指被
    告與證人庭外溝通及被告自始即具幫助詐欺之犯意云云，顯
    屬一己臆測之詞，要難認已依憑卷證資料，明確指出原審法
    院所為證據證明力之判斷如何違背經驗、論理法則，或提出
    新事證，指摘或表明原審法院有何採證認事、用法或量刑等
    足以影響判決本旨之不當或違法。另公訴人上訴理由謂被告
    於無名小站diewox的網路日誌以DU代號自承有竊取乙○○之
    喇叭再拿去丟掉，然伊該網路日誌所載，並無法看出被告有
    承認確有竊取乙○○所有之喇叭，是公訴人認被告已經自白
    云云，顯與事實不符。是公訴人上訴書所敘述之理由，顯與
    刑事訴訟法第361條第2項規定上訴書狀所應具備之「具體理
    由」未合，其上訴即屬違背法律上之程式，爰不經言詞辯論
    ，逕予駁回。
據上論斷，應依刑事訴訟法第367條前段、第372條，判決如主文
中    華    民    國    98    年    7     月    31    日
            刑事第五庭  審判長法  官  趙  春  碧
                              法  官  賴  恭  利
                              法  官  何  秀  燕
以上正本證明與原本無異。
不得上訴。
                              書記官  郭  振  祥
中    華    民    國    98    年    7     月    31    日


司法院資訊處製作；財團法人民間司法改革基金會備份。
